

Carlos Alberto Guzmán Yara

**** 3045703682 **** 3102198254

carlos.guzman93@live.com

♀ Carrera 46 A # 75 - 24

Perfil laboral

Técnico en desarrollo y mantenimiento de software

Me considero una persona proactiva y perseverante, orientado al alcance de objetivos. Con facilidades para el trabajo en equipo, soy una persona altamente comprometida y disciplinada, tengo experiencia en el diseño de contenidos digitales, he trabajado en equipos de desarrollo de software en la industria nacional, desarrollo en lenguajes de programacion, como Python, Php, Javascript y MySql.

Experiencia laboral

Desarrollador web

Alta montaña Abril 2020 - Agosto 2021

Bogotá - Colombia

Sector: Comercialización de partes y accesorios

Me encargaba de la automatización de tareas repetitivas, como la actualización de planillas en Excel usando programación, manejo de inventarios, creación de bots para el seguimiento de precios con los proveedores de la empresa usando web scraping y el lenguaje de programación Python, también era el encargado de la actualización del sitio web corporativo de dicha empresa.

Desarrollador web

Stell technologies Noviembre 2018 - Diciembre 2019

Bogotá - Colombia

Sector: Productores y distribuidores de software

Las actividades desempeñadas por mí eran, la del soporte y mantenimiento del sitio web corporativo, automatización de tareas, creación de contenido para redes sociales diseño y desarrollo de interfaces gráficas UI/UX mantenimiento y gestión de la pasarela de pagos, mediante la plataforma PayU usando su Api y o web check-out para gestionar los pagos realizados através del sitio web.

Estudios

Formación académica

Tecnologo

Sena Abril 2009 - Junio 2011

Bachillerato

Instituto teresa camacho de suárez Enero 1998 - Julio 2009

Estudios complementarios

Manejo de herramientas de ofimatica

Compusis de colombia Marzo 2017 - Junio 2017

Desarrollador web

Nextu Febrero 2014 - Septiembre 2016

Idiomas

Inglés

Porcentaje de dominio: 40%

Habilidades

• Trabajo en equipo

Css3

Pensamiento crítico

Html5

• Comunicación oral y escrita

MySql

• Figma

Javascript

Redes Sociales

• Facebook https://www.facebook.com/carlos.guzman9377

Anexos

Portafolio en línea

- https://www.ruedalibre.com.co/
- https://www.xer.com.co
- https://www.decoracionesdmg.com

Python

Programación